臺灣臺東地方法院刑事判決
110年度易字第218號
公  訴  人  臺灣臺東地方檢察署檢察官
被      告  賴進成



上列被告因詐欺等案件，經檢察官提起公訴（110年度偵字第305
9號、第3103號、第3121號、第3263號），被告於本院準備程序
中就被訴事實為有罪之陳述，檢察官聲請改依協商程序而為判決
，本院裁定進行認罪協商程序，判決如下：
    主  文
賴進成犯如附表編號1至6所示之各罪，各處如附表編號1至6所示
之刑及沒收。附表編號2、3、5部分，應執行有期徒刑玖月，如
易科罰金，以新臺幣壹仟元折算壹日；附表編號1、4、6部分，
應執行拘役壹佰貳拾日，如易科罰金，以新臺幣壹仟元折算壹日
。
    事實及理由
一、犯罪事實：
　　如附表編號1至6之犯罪事實欄所載。
二、證據名稱：
 ㈠被告賴進成於警詢、偵查中之供述(見偵3059號卷第9頁至第12
   頁、第149頁至第159頁；偵3121號卷第21頁至第23頁、第145
   頁至第149頁；偵3263號卷第9頁至第11頁；偵3103號卷第17
   頁至第25頁、第107頁至第111頁)及於本院訊問程序、準備程
   序中之自白(見本院卷第87頁至第91頁、第129頁至第145頁)
   。
 ㈡證人即統一超商知本門市店員黃建瑋於警詢中之證述(見偵305
   9號卷第15頁至第17頁)。
 ㈢證人即統一超商知本門市店長蔡書賢於警詢中之證述(見偵305
   9號卷第23頁至第24頁)。
 ㈣證人即告訴人李榮盛於警詢中之證述(見偵3103號卷第31頁至
   第37頁)。
 ㈤證人即告訴人李婷萱之證述(見偵3263號卷第15頁至第17頁)。
 ㈥證人即發現腳踏車之統一超商知本門市店員林汝容於警詢中之
   證述(見偵3263號卷第25頁至第26頁)。
 ㈦證人即被害人黃錫財之子黃元燦於警詢中之證述(見偵3121號
   卷第25頁至第26頁)。
 ㈧證人即豐盛加油站負責人黃清森於警詢中之證述(見偵3121號
   卷第27頁至第28頁)。
 ㈨臺東縣警察局臺東分局知本派出所110年9月11日受理各類案件
   紀錄表、受理案件證明單(見偵3059號卷第43頁)、臺東縣警
   察局臺東分局110年9月11日扣押筆錄暨扣押物品目錄表、扣
   押物品收據各1份(見偵3059號卷第25頁至第31頁)、刑案現場
   測繪圖(見偵3059號卷第33頁)、刑案現場蒐證照片暨監視器
   翻拍照片共15張(見偵3059號卷第35頁至第42頁)、臺東縣警
   察局臺東分局扣押物品清單1份及扣案物照片1張(見偵3059號
   卷第140之1頁至第140之5頁)。
 ㈩臺東縣警察局臺東分局110年10月1日扣押筆錄、扣押物品目錄
   表、扣押物品收據、贓物認領保管單【具領人：被害人黃錫
   財之子黃元燦】、失車-案件基本資料詳細畫面報表、豐盛加
   油站電子發票證明聯各1份(見偵3121號卷第39頁至第49頁)、
   現場蒐證照片8張(見偵3121號卷第53頁至第57頁)、臺東縣警
   察局臺東分局110年10月1日扣押物品清單1份及扣案物照片1
   張(見偵3121號卷第221頁至第223頁)。
 臺東縣警察局臺東分局110年9月22日搜索及扣押筆錄、扣押物
   品目錄表、扣押物品收據、贓物認領保管單【具領人：李榮
   盛】(見偵3103號卷第45頁至第53頁)、臺東縣警察局道路交
   通事故當事人酒精測定紀錄表(見偵3103號卷第57頁)、財團
   法人台灣商品檢驗證中心呼氣酒精測試器檢定合格證書(見偵
   3103號卷第59頁)、臺東縣○○○○○○○道路○○○○○○○○○0○○0000號
   卷第61頁至63頁)、現場蒐證及酒測照片共6張(見偵3103號卷
   第67頁至第69頁)、被告持有物品翻拍照片共3張(見偵3103號
   卷第71頁)、車輛詳細資料報表(見偵3103號卷第73頁)、公路
   監理電子閘門車號查詢汽車車籍資料(見偵3103號卷第75頁)
   、公路監理電子閘門證號查詢汽車駕駛人資料(見偵3103號卷
   第77頁)、臺東縣警察局臺東分局溫泉派出所110年9月23日受
   理各類案件紀錄表1份(見偵3103號卷第183頁)。
 臺東縣警察局臺東分局110年9月22日扣押筆錄暨扣押物品目錄
   表、扣押物品收據、贓物認領保管單【具領人：告訴人李婷
   萱】、刑案現場測繪圖各1份(見偵3263號卷第31頁至第41頁)
   、現場蒐證暨監視器翻拍照片共8張(見偵3263號卷第43頁至
   第46頁)、臺東縣警察局臺東分局溫泉派出所受(處)理案件證
   明單、受理各類案件紀錄表各1份(見偵3263號卷第47頁至第4
   9頁)。
三、本案經檢察官與被告於審判外達成協商之合意且被告已認罪
    ，其合意內容如主文所示。經查，上開協商合意並無刑事訴
    訟法第455條之4第1項所列情形之一，檢察官聲請改依協商
    程序而為判決，本院爰不經言詞辯論，於協商合意範圍內為
    協商判決，合予敘明。
四、附記事項：
 ㈠被告前因竊盜、公共危險等案件，經臺灣屏東地方法院以109
   年度易字第311號判決分別判處有期徒刑4月、4月，並定應執
   行刑為應執行有期徒刑6月確定，甫於109年9月18日徒刑執行
   完畢等情，有臺灣高等法院被告前案紀錄表及在監在押簡表
   各1份在卷可憑，被告於有期徒刑執行完畢5年內，故意再犯
   本件有期徒刑以上之各罪，均為累犯；而本件並無應處最低
   法定刑，又無刑法第59條規定得減輕之情形，且適用累犯加
   重規定時，亦無超過其所應負擔罪責之情事，爰均依刑法第4
   7條第1項之規定加重其刑。
 ㈡按犯罪所得，屬於犯罪行為人者，沒收之；於全部或一部不能
   沒收或不宜執行沒收時，追徵其價額；犯罪所得已實際合法
   發還被害人者，不予宣告沒收或追徵，刑法第38條之1第1項
   前段、第3項、第5項分別定有明文；次按刑法第38條之2 第2
   項規定之立法理由說明，為符合比例原則，兼顧訴訟經濟，
   爰參考德國刑法及德國刑事訴訟法之規定，增訂過苛調節條
   款，於宣告沒收或追徵於個案運用有過苛之虞、欠缺刑法上
   之重要性或犯罪所得價值低微之情形，得不予宣告沒收或追
   徵，以節省法院不必要之勞費，並調節沒收之嚴苛性。查被
   告就如附表編號1所示竊得之紳藍經典蘇格蘭威士忌酒1瓶【
   業經被告飲用其內容物半瓶(約100毫升)，剩餘半瓶液體及瓶
   身扣案】；就如附表編號6所示詐得價值約新臺幣(下同)1,13
   5元之92無鉛汽油，均為被告之犯罪所得，且並未實際合法發
   還被害人，然客觀上價值甚微，檢察官認如予沒收對於沒收
   制度所欲達成或附隨之社會防衛並無任何助益，欠缺刑法上
   重要性，反徒增執行之勞費，認此部分並無沒收或追徵之必
   要，並與被告就此部分達成協商之合意，本院爰不諭知沒收
   及追徵。
五、應適用之法條：刑事訴訟法第455條之2第1項、第455條之4
    第2項、第455條之8（依刑事判決精簡原則，僅記載程序法
    條文）。
六、協商判決原則上不得上訴。但有刑事訴訟法第455條之4第1
    項第1款「於本訊問程序終結前，被告撤銷協商合意或檢察
    官撤回協商聲請者」；第2款「被告協商之意思非出於自由
    意志者」；第4款「被告所犯之罪非第455條之2第1項所得以
    協商判決者」；第6款「被告有其他較重之裁判上一罪之犯
    罪事實者」；第7款「法院認應諭知免刑或免訴、不受理者
    」等情形之一，或協商判決違反同條第2項「法院應於協商
    合意範圍內為判決；法院為協商判決所科之刑，以宣告緩刑
    或二年以下有期徒刑、拘役或罰金為限」等規定者（以上均
    簡稱但書情形），不在此限。
七、如有前述得上訴之情形，因而不服本判決，應自判決送達之
    翌日起20日內，向本院提出上訴書狀及其繕本。上訴書狀未
    敘述上訴理由者，應於上訴期間屆滿後20日內補提理由書。
本案經檢察官謝慧中提起公訴，檢察官洪清秀到庭執行職務。
中　　華　　民　　國　　110 　年　　12　　月　　3 　　日
　　　　　　　　　刑事第二庭  法　官  李承桓
以上正本係照原本作成。
本判決不得上訴。　　　　　　　　　　　　　　　　　　
　　　　　　　　　            書記官  許惠棋
中　　華　　民　　國　　110 　年　　12　　月　　3 　　日
附錄本案論罪科刑法條：
刑法第320條第1項
意圖為自己或第三人不法之所有，而竊取他人之動產者，為竊盜
罪，處5年以下有期徒刑、拘役或50萬元以下罰金。
刑法第185條之3第1項
駕駛動力交通工具而有下列情形之一者，處2年以下有期徒刑，
得併科20萬元以下罰金：
一、吐氣所含酒精濃度達每公升零點二五毫克或血液中酒精濃度
    達百分之零點零五以上。
二、有前款以外之其他情事足認服用酒類或其他相類之物，致不
    能安全駕駛。
三、服用毒品、麻醉藥品或其他相類之物，致不能安全駕駛。
刑法第339條第1項
意圖為自己或第三人不法之所有，以詐術使人將本人或第三人之
物交付者，處5年以下有期徒刑、拘役或科或併科50萬元以下罰
金。
附表：
編號 犯罪事實【民國；新臺幣(下同)】 罪名及宣告刑 1 賴進成意圖為自己不法之所有，基於竊盜犯意，於110年9月11日凌晨0時1分許，在址設臺東縣○○市○○路0段0號之統一便利超商知本門市內，徒手竊取置於該店內貨架上之紳藍經典蘇格蘭威士忌酒1瓶(容量200毫升，價值約145元)，得手後未經結帳，即走出該店，在該店外之廣場飲用前揭竊得之威士忌，經該店店員黃建瑋發現後，報警處理，警方到場後查扣賴進成飲用後剩餘半瓶之前揭威士忌酒(剩半瓶液體及瓶身扣案)，始查悉上情。　 賴進成犯竊盜罪，累犯，處拘役伍拾日，如易科罰金，以新臺幣壹仟元折算壹日。  2 賴進成意圖為自己不法之所有，基於竊盜犯意，於110年9月21日上午8時至110年9月22日晚上11時24分許間之某時，在臺東縣○○市○○路0段00○0號前，見李榮盛所有車牌號碼000-0000號自用小貨車(已發還)停放在該處，利用該車之鑰匙孔老舊鬆動，以不詳方式發動該車之電門，竊取該車得手，旋即駕車離去。嗣賴進成駕駛竊得之上開自用小貨車，於110年9月22日晚上11時24分許，行經臺東縣○○市○○路0段00號前，因變換車道未依規定使用方向燈，為警攔查，警方查詢後發現該車之所有人為李榮盛，因而查獲。 賴進程犯竊盜罪，累犯，處有期徒刑肆月，如易科罰金，以新臺幣壹仟元折算壹日。 3 賴進成於110年9月21日晚上11時許，在高雄市大樹區某處，飲用洋酒後，明知酒後駕駛動力交通工具，極易影響交通安全，且其吐氣所含酒精濃度已達每公升0.25毫克以上，竟仍基於酒後駕駛動力交通工具之犯意，於110年9月22日晚上8時許，駕駛其竊得之AVN-9752號自用小貨車上路。嗣於110年9月22日晚上11時24分許，駕駛上開自用小貨車行經臺東縣○○市○○路0段00號前，因變換車道未依規定使用方向燈，為警攔查，警方發現其身上有酒味，且面有酒容，並於同日晚上11時41分許，對其施以吐氣酒精濃度測試，測得其吐氣所含酒精濃度達每公升0.28毫克，始查悉上情。 賴進成犯不能安全駕駛動力交通工具罪，累犯，處有期徒刑肆月，如易科罰金，以新臺幣壹仟元折算壹日。 4 賴進成意圖為自己不法之所有，基於竊盜之犯意，於110年9月22日上午7時30分許至同日下午4時許間之某時，在址設臺東縣○○市○○路0段0號之統一超商知本門市前，見李婷萱所有停放於該處之粉紅色腳踏車1輛(已發還)，趁無人注意之際，將該輛腳踏車騎走，而竊取該輛腳踏車得手。嗣經李婷萱於同日下午4時許，發現該輛腳踏車失竊，向該超商之店員林汝容詢問，林汝容自該超商下班返家途中，發現賴進成持有該輛腳踏車，並停於路邊，通知李婷萱並報警處理，始查悉上情。 賴進成犯竊盜罪，累犯，處拘役伍拾日，如易科罰金，以新臺幣壹仟元折算壹日。 5 賴進成意圖為自己不法之所有，基於竊盜之犯意，於110年10月1日凌晨4時許，在高雄市○○區○○○村0號門口，見黃錫財所有車牌號碼0000-00號自用小貨車(已發還)停放於該處，以自備之鑰匙1把(已扣案)，設法發動該車之電門後，竊取該輛自用小貨車得手，旋即駕車離去。嗣黃錫財於110年10月1日上午6時許，發覺上開自用小貨車遭竊，報警處理，賴進成於110年10月1日上午8時30分許，駕駛上開竊得之自用小貨車至址設臺東市○○路0段000號之豐盛加油站，因加油後未支付款項欲行離去，該加油站之負責人黃清森報警處理，警方到場因而查獲。 賴進成犯竊盜罪，累犯，處有期徒刑肆月，如易科罰金，以新臺幣壹仟元折算壹日。扣案之鑰匙壹把，沒收之。 6 賴進成明知本身無錢支付油錢，竟意圖為自己不法之所有，基於詐欺取財之犯意，於110年10月1日上午8時30分許，駕駛車牌號碼0000-00號自用小貨車至址設臺東市○○路0段000號之豐盛加油站，未告知其無錢付款，即向該加油站之員工佯稱欲購買汽油，致該員工陷於錯誤，而為其駕駛之上開自用小貨車車加足92無鉛汽油，當該員工欲向賴進成收款油錢1,135元時，始知悉賴進成並無款項可供支付，該加油站之負責人黃清森其後將正欲離去之賴進成攔下，報警處理，始查悉上情。 賴進成犯詐欺取財罪，累犯，處拘役伍拾日，如易科罰金，以新臺幣壹仟元折算壹日。